【裁判字號】    99,交聲,56
【裁判日期】    990121
【裁判案由】    聲明異議
【裁判全文】
臺灣高雄地方法院交通事件裁定          99年度交聲字第56號
原處分機關  交通部公路總局高雄區監理所
異  議  人  甲○○
上列異議人因違反道路交通管理處罰條例案件，對於交通部公路
總局高雄區監理所民國98年12月29日所為之處分（原處分案號：
高監自裁字第裁80-B00000000號），聲明異議，本院裁定如下：
    主  文
異議駁回。
    理  由
一、原處分意旨略以：異議人即受處分人甲○○（下稱異議人）
    所有之車牌號碼為9419-XK 號之自用一般小客車（下稱系爭
    汽車），於民國98年2 月25日下午3 時17分許，停放在高雄
    市○○○路25之2 號前，而有不緊靠道路右側停車之違規情
    形，為高雄市政府警察局交通大隊員警發現以拍照方式存證
    ，並以該車輛有違反道路交通管理處罰條例第56條第1 項第
    6 款規定之情形逕行掣單舉發。嗣異議人向原處分機關提出
    申訴，經原處分機關調查結果，仍認異議人確有前述違規行
    為，乃依道路交通管理處罰條例第56條第1 項第6 款規定，
    裁處異議人罰鍰新臺幣（下同）900 元。異議人於98年12月
    29日收受上開裁決書後，於同日提出本件異議。
二、異議意旨如附件之聲明異議狀所載。
三、按汽車駕駛人停車時不依順行方向，或不緊靠道路右側，或
    併排停車，或單行道不緊靠路邊停車，處60 0元以上1,200
    元以下罰鍰；停車時應依車輛順行方向緊靠道路右側，但單
    行道應緊靠路邊停車。其右側前後輪胎外側距離緣石或路面
    邊緣不得逾40公分，在單行道左側停車時，比照辦理，道路
    交通管理處罰條例第56條第1 項第6 款、道路交通安全規則
    第112 條第2 項分別定有明文。
四、經查：
（一）本件系爭汽車在前揭時、地不緊靠道路右側停車之違規事
      實，有採證照片4 張及高雄市政府交通局98年3 月20日高
      市交停字第0980013231號函、交通部公路總局高雄區監理
      所98年12月29日高監自裁字第裁80-B00000000號裁決書附
      卷可稽，從採證照片上可明確判知系爭汽車右側前後輪胎
      外側距離路面邊緣，尚可容納1 部自小客車停放之空間，
      足見該車顯然距離路面邊緣逾40公分，且車上並無任何駕
      駛或乘客，亦未開啟暫時停車之閃黃燈標誌，足見該車確
      有於上開時、地，不緊靠道路右側停車之事實。而異議人
      就此違規事實於聲明異議狀亦不爭執否認，是異議人有不
      緊靠道路右側停車之違規行為，洵堪認定。
（二）至於異議人辯稱因車輛停放處之店家有囑咐不能停太靠近
      騎樓，且當天是另一輛車停比較靠近騎樓，顯現伊車停太
      外面，事實上伊平常都是停如此之距離云云。但查道路交
      通安全規則第112 條第2 項規定之立法意旨在規範汽車駕
      駛人停車時，不得佔用太多道路路面，以保持道路之暢通
      ，避免影響交通安全或妨害公眾利益（例如火災發生時確
      保消防車順利進入道路或巷弄中），故為上揭規定。而異
      議人考有駕駛執照，對各項交通規則理應熟知並確實遵守
      ，守法之國民應深知交通法律、法規之制訂，不能任由各
      別人民自行判斷當否而決定是否遵守，否則法律即形同虛
      設，道路交通秩序將無以維繫。從而，自不能以異議人平
      常即如此違規停放，就可合法化異議人上開違規行為，異
      議人就此所辯，顯見其對交通法律、法規認識容有欠缺。
      況觀上揭採證照片，系爭汽車後方尚有1 輛綠色一般自小
      客車依前揭規定緊靠道路右側停車，且系爭汽車右側並無
      任何障礙物存在，足見異議人並無任何理由不能將系爭汽
      車緊靠道路右側停車。再縱異議人係因店家要求而將系爭
      車輛如此停放，然異議人尚可將系爭汽車停放至停車場或
      停車格內，竟為求一己之便，即為前開違規行為，影響交
      通安全及妨害公眾利益，難謂此一辯詞，得作為其免責之
      理由。是系爭汽車停放之位置既在一般道路上，又佔用超
      過法律規定之道路路面，則不論該種停放方式是否已為該
      處店家所默認，與本院認定異議人是否有前開不緊靠路面
      邊緣停車之違規行為無涉。是異議人前揭所辯，均不足採
      ，本件事證明確，受處分人之違規行為當屬無疑。
五、綜上所述，異議人所有之系爭車輛，確有於上揭時、地不緊
    靠道路路邊停車之違規情形，則原處分機關依道路交通管理
    處罰條例第56條第1 項第6 款之規定，裁處異議人罰鍰900
    元，依法核無違誤。本件聲明異議為無理由，應予駁回。
據上論斷，應依道路交通案件處理辦法第19條，裁定如主文。
中    華    民    國    99    年    1     月    21    日
                      交通法庭法  官  余銘軒
以上正本證明與原本無異。
如不服本裁定，應於收受送達後5 日內向本院提出抗告狀。
中    華    民    國    99    年    1     月    26    日
                              書記官  吳書逸


司法院資訊處製作；財團法人民間司法改革基金會備份。
